臺灣高雄地方法院刑事判決　　　　　　　100年度易字第940號
公　訴　人　臺灣高雄地方法院檢察署檢察官
被　　　告　陳佳豪
上列被告因竊盜案件，經檢察官提起公訴（100年度偵字第10142
號），本院判決如下：
    主  文
陳佳豪犯竊盜罪，處有期徒刑伍月，如易科罰金，以新臺幣壹仟
元折算壹日。
    事  實
一、陳佳豪於民國100 年3 月5 日凌晨1 時許，騎乘機車經過高
    雄市路竹科學園區○○○路旁，見王宗民所有之車牌號碼為
    5K-8446 號自小貨車乙台，遭不明人士停放該處（該車係於
    100 年3 月2 日19時許至翌日7 時間之某時許，在高雄市○
    ○區○○路91號附近為不明人士竊取，嗣停放在前開處所）
    ，竟意圖為自己不法之所有，以徒手之方式將自己所有機車
    鑰匙插入上該汽車鑰匙孔發動該汽車後，將該汽車竊取得手
    供己代步之用，嗣於同日23時為警調閱監視器而循線查獲。
二、案經王宗民訴由高雄市政府警察局岡山分局移送臺灣高雄地
    方法院檢察署檢察官偵查起訴。
    理  由
一、按被告以外之人於審判外之陳述雖不符刑事訴訟法第159 條
    之1 至之4 等四條之規定，而經當事人於審判程序同意作為
    證據，法院審酌該言詞陳述或書面陳述作成時之情況，認為
    適當者，亦得為證據；當事人、代理人或辯護人於法院調查
    證據時，知有刑事訴訟法第159 條第1 項不得為證據之情形
    ，而未於言詞辯論終結前聲明異議者，視為有前項之同意，
    同法第159 條之5 定有明文。立法意旨在於傳聞證據未經當
    事人之反對詰問予以核實，原則上先予排除；惟若當事人已
    放棄反對詰問權，於審判程序中表明同意該等傳聞證據可作
    為證據；或於言詞辯論終結前未聲明異議，基於尊重當事人
    對傳聞證據之處分權，及證據資料愈豐富，愈有助於真實發
    見之理念，且強化言詞辯論主義，使訴訟程序得以順暢進行
    ，上開傳聞證據亦均具有證據能力。查本案判決所引用具傳
    聞性質之各項證據資料，業據本院於審判期日依法踐行調查
    證據程序，被告陳佳豪同意上開證據均有證據能力（本院審
    訴卷第11頁背面），且於言詞辯論終結前亦未聲明異議，復
    查無依法應排除證據能力之情形，依上開規定，應有證據能
    力。
二、上開事實，業據被告於偵、審中坦承不諱（偵卷第35頁、本
    院審訴卷第11頁背面、本院卷第11頁背面），核與證人王宗
    民即告訴人於警詢及偵查中之證述相符（偵卷第10至12、35
    頁），並有高雄市政府警察局岡山分局扣押筆錄、扣押物品
    目錄表、贓物認領保管單、車輛尋獲電腦輸入單、失車案件
    基本資料詳細畫面報表、告訴人之行車執照、監視錄影畫面
    翻拍照片、查獲照片（偵卷第13至16、18、22至28頁）在卷
    可稽，堪認被告任意性自白與事實相符而足以採信。綜上，
    本案事證明確，被告前揭犯行，洵堪認定。
三、按竊盜罪所保護之法益，非僅指財物所有權人對於該物之所
    有權，另物之持有人對於該物之持有關係，亦在保護範圍內
    ，亦即竊盜罪之被害人，可能包括動產之所有權人或持有人
    ，本案被竊之自小貨車，雖係所有權人王宗民於100 年3 月
    2 日19時許至翌日7 時間之某時許遭竊後，遭不明人士停放
    於高雄市路竹科學園區○○○路旁，然其外觀尚新，車身完
    整，功能尚佳，此觀諸查獲照片即明（偵卷第28頁），客觀
    上應能判斷係持有人尚在持有之物，而非遭人拋棄之物，則
    被告未經持有人同意之情況下，逕自竊取該自小貨車，仍應
    構成竊盜罪。是核被告所為，係犯刑法第320 條第1 項之竊
    盜罪。公訴意旨雖認被告係持T 型扳手竊取該車，而犯刑法
    第321 條第1 項第3 款之攜帶兇器竊盜罪等詞。惟查，被告
    於本院審理中供陳：T 型扳手係插在自小貨車鑰匙孔內，非
    伊所有，事後擔心遭牽累而將T 型扳手丟棄，改用機車鑰匙
    發動等詞綦詳（本院卷第12頁背面），佐以公訴意旨亦認上
    開自小貨車於被告竊取前已遭不明人士竊取在先，是該汽車
    車體及鑰匙孔縱有破壞之痕跡，亦有可能係該不明人士持T
    型扳手所為，事後將T 型扳手遺留下來，是被告前揭所辯，
    顯非無據。況本案並未查獲T 型扳手，被告亦否認持有T型
    扳手竊取該車，此外復查無證據證明被告確有攜帶T 型扳手
    之行為，尚難以此遽認被告係持T 型扳手竊盜，公訴意旨認
    被告係犯刑法第321 條第1 項第3 款之攜帶兇器竊盜罪，容
    有誤會，然起訴之基本事實同一，本院自得加以審理，並依
    法變更起訴法條。爰審酌被告正值青壯，不思循正當工作以
    獲取財物，明知告訴人所有上開車輛係遭不明人士竊取後停
    放路邊，竟仍意圖為自己不法所有再次竊取，顯未尊重他人
    之財產權，足見其法紀觀念薄弱，所為實應非難；惟犯後坦
    承犯行，所竊取車輛已為告訴人領回，有卷附贓物認領保管
    單可證（偵卷第18頁），告訴人所受損害已有減輕，暨其犯
    罪動機、目的等一切情狀，量處如主文所示之刑，並諭知易
    科罰金之折算標準，以資懲儆。
據上論斷，應依刑事訴訟法第299 條第1 項前段、第300 條，刑
法第320 條第1 項、第41條第1 項前段，刑法施行法第1 條之1
，判決如主文。
本案經檢察官黃世勳到庭執行職務。
中    華    民    國   100    年    7     月    25    日
                  刑事第十一庭  法  官  林正忠
以上正本證明與原本無異。
如不服本判決應於收受判決後10日內向本院提出上訴書狀，並應
敘述具體理由。其未敘述上訴理由者，應於上訴期間屆滿後20日
內向本院補提理由書(均須按他造當事人之人數附繕本)「切勿逕
送上級法院」。
中    華    民    國  100     年    7     月    25    日
                                書記官  呂姿儀
附錄本案論罪科刑法條全文：
刑法第320條第1項：
意圖為自己或第三人不法之所有，而竊取他人之動產者，為竊盜
罪，處5年以下有期徒刑、拘役或5百元以下罰金。